# 净资产验资

提问人：梁老桃 时间：2010-07-06 09:03:52
工作中遇到一个净资产验资的事 ，大家帮忙看看。一个全民所有制要改制为:loveliness: 个公司，以原企业的净资产折合实收资本，国资委要求保持注册资本不变。现遇到问题是： 1 、资产未经评估 2 、资产的所有权未过户。这两个原因导致不能出报告。我想问问大家，这两个原因成立么？能出报告么？ 注：未有新股东加入，国资委也没要求评估（但没有明文） 新公司未成立还不能办理过户

回答人：chenyiwei
回复 楼主 梁老桃 的帖子根据《企业国有资产评估管理暂行办法》（国务院国资委令第 12 号）规定，企业整体或者部分改建为有限责任公司或者股份有限公司的，应当对相关资产进行评估。这其中并没有规定不引入新股东，改制为国有独资公司就可以豁免评估。
对于资产过户问题，这实际上是以经评估后的净资产（包括资产和负债）整体折合为新企业的实收资本，并不是以单项资产出资，所以个人理解应当不存在一般实物出资方式中的“先过户再验资”的问题。这实际上是“更名”而不是“过户”。但必须确保在改制实施日，该“更名”不存在重大法律障碍。